宣示判決筆錄
原      告  合作金庫商業銀行股份有限公司

法定代理人  雷仲達  
訴訟代理人  陳鶴仁  
            王東隆  
被      告  李奕諏  
上列當事人間110年度中小字第2652號請求返還借款事件，於中
華民國110年9月29日上午9時40分整在臺灣臺中地方法院臺中簡
易庭宣示判決，出席職員如下：
    法      官  林筱涵
    書  記  官  張峻偉
朗讀案由。
法官朗讀主文宣示判決如下：
    主    文
被告應給付原告新臺幣捌萬玖仟玖佰玖拾捌元，及自民國一一○
年五月十五日起至清償日止，按週年利率百分之一點八四五計算
之利息，暨自民國一一○年三月十六日起至清償日止，逾期六個
月以內者，按上開利率百分之十，逾期超過六個月者，按上開利
率百分之二十計算之違約金。
訴訟費用新臺幣壹仟元由被告負擔。
本判決得假執行。
    事實及理由之要領
一、原告主張：被告於民國109年5月15日向原告申貸「受嚴重特
    殊傳染性肺炎影響勞工紓困貸款」新臺幣(下同)10萬元，約
    定借款期間自109年5月15日起至112年5月15日止，借款利率
    按中華郵政股份有限公司二年期存款額度未達五百萬元定期
    儲金機動利率加週年利率1%機動計息（目前為1.845%）；前
    6個月本金寬緩，第7個月起至清償日止依年金法按月平均攤
    還本息；並約定第1年利息由主管機關補貼，惟補貼期間若
    積欠貸款本金達3個月，或有其他經主管機關停止補貼之情
    事時，自主管機關停止補貼之日起按上開利率計息。詎被告
    自110年3月15日起未依約還款，債務已視為全部到期，主管
    機關自110年5月15日起亦已停止補貼利息，現尚積欠原告本
    金89,998元。為此，爰依消費借貸之法律關係，提起本件訴
    訟，並聲明如主文第1項所示。
二、上開原告主張之事實，業據其提出勞動部對受嚴重特殊傳染
    性肺炎影響勞工紓困貸款及利息補貼作業須知、借款契約、
    「受嚴重特殊傳染性肺炎影響勞工紓困貸款」增補條款契約
    書、放款帳務資料查詢單、勞工紓困貸款10萬元補貼明細為
    證。被告已於相當時期受合法之通知，而於言詞辯論期日不
    到場，亦未提出準備書狀爭執，依民事訴訟法第436條之23
    準用第436條第2項適用第280條第3項、第1項之規定，視同
    自認。從而，原告依消費借貸之法律關係，請求被告給付如
    主文第1項所示之金額，為有理由，應予准許。
三、訴訟費用負擔及假執行宣告之依據：民事訴訟法第78條、第
    436 條之19第1 項、第436 條之20。
　
民事訴訟法第436 條之24第2 項：
對於本判決之上訴，非以違背法令為理由，不得為之。
如對本判決上訴，須於判決送達後20日內向本院提出上訴狀，並
須表明原判決所違背之法令及其具體內容與依訴訟資料可認為原
判決有違背法令之具體事實之上訴理由（均須按他造當事人之人
數附繕本）
中    華    民    國    110    年     9   月    29    日
                  臺灣臺中地方法院臺中簡易庭
                                  法  官  林筱涵
                                  書記官  張峻偉
以上正本證明與原本無異。
中    華    民    國    110    年     9   月    29    日
                                  書記官  張峻偉